台灣苗栗地方法院刑事判決　　　　　　　　　　　　　九十一年度易字第五六號
　　公　訴　人　臺灣苗栗地方法院檢察署檢察官
　　被　　　告　戊○○
　　　　　　　　甲○○
右列被告因恐嚇取財案件，經檢察官提起公訴（九十一年度偵字第二五０八號），本
院判決如左：
    主  文
戊○○共同連續意圖為自己不法之所有，以恐嚇使人將本人之物交付，處有期徒刑壹
年。扣案之行動電話貳支（手機號碼：0000000000、0000000000）及郵局金融卡貳張
（局號000000000000000、00000000000000）、郵局儲金薄壹本（戶名為「蕭朝文」
）、印章壹枚（「蕭朝文」名義）均沒收。
甲○○共同連續意圖為自己不法之所有，以恐嚇使人將本人之物交付，處有期徒刑捌
月。緩刑肆年。扣案之行動電話貳支（手機號碼：0000000000、0000000000）及郵局
金融卡貳張（局號000000000000000、00000000000000）、郵局儲金薄壹本（戶名為
「蕭朝文」）、印章壹枚（「蕭朝文」名義）均沒收。
    事  實
一、戊○○、甲○○係夫妻關係，二人均明知胡忠光（未據起訴）、徐玉國（未據起
    訴）、許錦華（未據起訴）、齊恆（未據起訴）係架網竊鴿集團之成員，胡忠光
    等四人所提供之鴿主資料，係竊鴿而來。詎戊○○、甲○○竟共同意圖為自己不
    法之所有，並基於概括之犯意，連續自民國九十年十一月間起至九十一年四月十
    五日止，依胡忠光、徐玉國、許錦華、齊恆等人所提供被害人高豐收等鴿主資料
    ，以電話向被害人高豐收等鴿主恫稱：需將每隻約新台幣（下同）二千元不等之
    贖金匯入其指定帳戶，否則將殺害鴿子等語，致使被害人高豐收等鴿主心生恐懼
    ，依其指示將贖金先後匯入其指定之人頭帳戶而恐嚇取財得逞。戊○○、甲○○
    得款後，另以每隻鴿子一千二百元代價分別交予胡忠光、徐玉國、許錦華或齊恆
    ，餘款供己花用。胡忠光等四人於收取贓款後，則將渠等所竊取之鴿子釋放，因
    鴿子有飛回主人鴿籠之天性，而以任由鴿子飛回鴿籠方式，將上述鴿子返還被害
    人飼主高豐收等人。嗣於九十一年六月十九日上午八時許，為警持本院核發之搜
    索票，前往戊○○、甲○○位於苗栗縣竹南鎮○○街六十三號六樓之五租住處搜
    索，扣得其使用以電話恐嚇之行動電話二支（手機號碼：0000000000、00000000
    00）及郵局儲金薄一本（戶名為蕭朝文）、郵局金融卡二張（局號000000000000
    000、00000000000000）、「蕭朝文」名義之印章一個及贖款帳冊一份、哈利波?
    S便條紙一本等物，始查知上情。
二、案經苗栗縣警察局移送臺灣苗栗地方法院檢察署檢察官偵查起訴。
    理  由
一、右揭事實，訊據被告戊○○、甲○○坦承不諱，經核與被害人高豐收、陳澤龍、
    林清周、林錠萬、鄒龍溪、鄒英洲、高清水、程福建、陳益良、洪連進、洪清為
    、梁再發、楊文良、曾政直、蘇豐田、林清耀、蔡宗展、陳慶城、陳福鎮、蔣文
    德、曾錫騰、游順安、李家祥、曾明桂、嚴榮祥、錢煜森、江文達、劉源銘、蔡
    元章、江文治、林秀豐、丙○○、游建勝、乙○○、黃新亮、江國欽、施永仁、
    蘇豪彰、黃正信、李慧婷、陳添財、呂文兆、丁○○、黃明政、梁興政、連正宏
    、陳桐盛、黃炳勳、李家祥、傅燈河、李世麟、劉得祥、周明皇、王志賢、林英
    皇、盧俊良、陳楨瀛、蔡昇利、朱威築等人指述鴿子被竊並遭恐嚇取財事實相符
    ，復有扣案之人頭帳戶「蕭朝文」之郵局儲金簿一本、印章一個、金融卡二張及
    0000000000號、0000000000號行動電話二支、匯款單、0
    000000000號、0000000000號通聯紀錄、行動電話呼叫器線
    上查詢作業、郵局之客戶歷史交易清單二紙及被告甲○○於郵局提取贖金之照片
    四張附卷可稽，被告戊○○、甲○○恐嚇取財犯行，均堪認定。
二、核被告戊○○、甲○○等所為均係犯刑法第三百四十六條第一項之恐嚇取財罪。
    渠等有犯意之聯絡及行為之分擔，均為共同正犯。被告戊○○、甲○○先後多次
    犯行，時間緊接，所犯係構成要件相同之罪，顯係基於概括犯意為之，為連續犯
    ，應依刑法第五十六條規定以一罪論並加重其刑。爰審酌被告戊○○有賭博、恐
    嚇、違反麻醉藥品管理條例等多項前科，於八十四年間因違反麻醉藥品管理條例
    罪，經臺灣新竹地方法院判處有期徒刑六月，於八十四年六月二十日易科罰金執
    行完畢，雖未構成累犯，然足證素行不佳；被告甲○○則於八十二年間因施用毒
    品，經臺灣新竹地方法院判處有期徒刑六月確定，於八十三年十一月二十四日易
    科罰金執行完畢（未構成累犯）等素行及被告二人犯罪之動機、目的、手段、次
    數、所生危害及所得財物暨犯罪後之態度（被告甲○○自始即坦承犯行；而被告
    戊○○於偵查中矢口否認，迄審理中始供認不諱）等一切情狀，分別量處如主文
    所示之刑，以示懲儆。又被告甲○○前雖受有期徒刑以上刑之宣告，惟於有期徒
    刑執行完畢後五年內，未曾再受有期徒刑以上刑之宣告，有臺灣高等法院被告全
    國前案紀錄表、臺灣苗栗地方法院檢察署刑案資料查註紀錄表等在卷可按；且自
    偵審中均坦承犯行，深具悔意，又渠與被告戊○○為夫妻，育有子女二人，且均
    年幼，若與戊○○雙雙入獄，其子女將因此乏人照顧，因認被告甲○○經此偵審
    、處刑之教訓後，當知警惕而無再犯之虞，本院綜核各情，認對渠所宣告之刑，
    以暫不執行為適當，爰併予宣告緩刑四年，以啟自新。扣案之行動電話二支（手
    機號碼：0000000000、0000000000）均為被告戊○○所申請，為其所有，供被告
    戊○○、甲○○二人共同犯罪使用（經查均已扣案，有扣押清單附卷，起訴書誤
    認未扣案，尚有誤會），應宣告沒收。郵局儲金薄一本（戶名為蕭朝文）、郵局
    金融卡二張、印章一枚（「蕭朝文」名義）等物雖分屬「蕭朝文」、「蘇俊竹」
    、「廖家毅」等名義，然有關「蕭朝文」、「蘇俊竹」之存摺、印章及金融卡分
    別係由蕭朝文、蘇俊竹二人依自己之意思而為出售；「廖家毅」之金融卡一張，
    亦經廖家毅本人於郵局掛失作廢等情，業據蕭朝文、蘇俊竹、廖家毅三人於警訊
    中供述在卷，是各該物均已非各該名義人所有，而係由被告二人供本件犯罪使用
    ，即亦應依法沒收之。至扣案之贖款帳冊一份、哈利波特便條紙一本，則僅為本
    件被告二人犯罪之證物，與犯罪所得、所用或預備之物均無干，爰均不宣告沒收
    。
據上論斷，應依刑事訴訟法第二百九十九條第一項前段、刑法第二十八條、第五十六
條、第三百四十六條第一項、第七十四條第二款、第三十八條第一項第二款，罰金罰
鍰提高標準條例第一條前段，判決如主文。
本案經檢察官廖啟村到庭執行職務。
中      華      民      國    九十一    年     十二     月    三十一    日
                                      臺灣苗栗地方法院刑事第一庭
                                          法    官  楊  台  清
右正本證明與原本無異。
如不服本判決，應於判決送達後，十日內向本院提出上訴狀( 應附繕本 )。
                                          書 記 官  李  惠  雯
中      華      民      國    九十一    年     十二     月    三十一    日
論罪科刑法條
刑法第三百四十六條第一項
意圖為自己或第三人不法之所有，以恐嚇使人將本人或第三人之物交付者，處六月以
上五年以下有期徒刑，得併科一千元以下罰金。
